臺灣彰化地方法院刑事判決　　　　　　　96年度訴字第1676號
公　訴　人　臺灣彰化地方法院檢察署檢察官
被　　　告　甲○○
上列被告因毒品危害防制條例案件，經檢察官提起公訴（96年度
毒偵字第3347號），被告於本院準備程序中自白犯罪，本院認有
刑事訴訟法第273 條之1 第1 項之情形，合議裁定由受命法官獨
任進行簡式審判程序，茲審理判決如下：
    主  文
甲○○施用第一級毒品，累犯，處有期徒刑壹年肆月；扣案之第
一級毒品海洛因壹包（驗餘淨重零點零參公克），沒收銷燬之。
    事  實
一、甲○○前於民國（下同）90年間，因施用毒品案件，經本院
    於90年6 月11日，以90年度毒聲字第2369號裁定令入戒治處
    所施以強制戒治1 年，嗣因其執行成效經評定為合格，再由
    本院以91年度毒聲字第275 號裁定停止戒治，所餘戒治期間
    付保護管束，而於91年2 月7 日停止處分出監，業於91年7
    月16日保護管束期滿未經撤銷而視為執行完畢；而此部分所
    涉之刑事責任則經臺灣彰化地方法院檢察署檢察官起訴，並
    由本院於90年8 月29日，以90年度訴字第794 號判決判處有
    期徒刑1 年確定，嗣經入監服刑，業於92年11月30日縮短刑
    期執行完畢；復於95、96年間，因施用毒品案件，經本院於
    96年6 月20日，以96年訴字第619 號判決判處有期徒刑1 年
    2 月確定，惟因符合減刑條件，而經臺灣彰化地方法院檢察
    署檢察官聲請減刑，並由本院以96年度聲減字第1690號裁定
    減為有期徒刑7 月確定（尚未執行完畢）。詎其仍不知悔改
    ，於前開強制戒治執行完畢釋放後5 年內，復基於施用第一
    級毒品海洛因之犯意，於96年7 月7 日晚間10時許，在其位
    於彰化縣員林鎮出水里3 鄰出水巷20之2 號之住處，以將第
    一級毒品海洛因摻入香菸內，再點火吸食其煙霧之方式，施
    用第一級毒品海洛因1 次。嗣於96年7 月8 日晚間9 時40分
    許，在彰化縣員林鎮○○里○○路○ 段155 巷口，為警盤查
    所獲，並當場扣得第一級毒品海洛因1 包（驗餘淨重0.03公
    克），經警採集其尿液檢驗，結果呈嗎啡陽性反應，始查悉
    上情。
二、案經彰化縣警察局員林分局報請臺灣彰化地方法院檢察署檢
    察官偵查起訴。
    理  由
一、按除被告所犯為死刑、無期徒刑、最輕本刑為3 年以上有期
    徒刑之罪或高等法院管轄第一審案件者外，於刑事訴訟法第
    273 條第1 項程序進行中，被告先就被訴事實為有罪之陳述
    時，審判長得告知被告簡式審判程序之旨，並聽取當事人、
    代理人、辯護人及輔佐人之意見後，裁定進行簡式審判程序
    ；除簡式審判程序、簡易程序及第376 條第1 款、第2 款所
    列之罪之案件外，第一審應行合議審判，刑事訴訟法第273
    條之1 第1 項、第284 條之1 別定有明文。本件被告甲○○
    所犯係死刑、無期徒刑、最輕本刑為3 年以上有期徒刑或高
    等法院管轄第一審案件以外之罪，並於本院行準備程序時就
    被訴事實為有罪之陳述，本院合議庭依前揭規定，經評議結
    果，裁定改由受命法官獨任行簡式審判程序，先予敘明。
二、上揭事實，業據被告甲○○迭於警詢、偵訊、本院行準備程
    序及審理時均坦承不諱，且其於96年7 月8 日為警查獲時所
    採取之尿液，經送鑑驗結果，確呈嗎啡陽性反應，此有彰化
    縣警察局員林分局委託檢驗尿液代號與真實姓名對照認證單
    及詮昕科技股份有限公司96年7 月19日報告編號00000000濫
    用藥物尿液檢驗報告各一紙附卷可稽，而扣案之被告所持有
    之白色粉末1 包（驗餘淨重0.03公克），經送鑑定之結果，
    確係屬第一級毒品海洛因無誤，此有彰化縣警察局員林分局
    涉嫌毒品危害防制條例初步檢驗報告單、法務部調查局96年
    8 月10日調科壹字第09623061200 號函附之鑑定通知書各1
    紙在卷可參，且經被告供陳在卷，足徵被告之自白與事實相
    符，堪以採信。另查，被告曾於90年間，因施用毒品案件，
    經本院於90年6 月11日，以90年度毒聲字第2369號裁定令入
    戒治處所施以強制戒治1 年，嗣因其執行成效經評定為合格
    ，再由本院以91年度毒聲字第275 號裁定停止戒治，所餘戒
    治期間付保護管束，而於91年2 月7 日停止處分出監，業於
    91 年7月16日保護管束期滿未經撤銷而視為執行完畢等情，
    有臺灣高等法院被告前案紀錄表及臺灣彰化地方法院檢察署
    刑案資料查註紀錄表各一份在卷足憑，被告顯係於受強制戒
    治執行完畢釋放後，5 年內再犯毒品危害防制條例第10條第
    1 項之罪，依同條例第23條第2 項規定，應依法論科。綜上
    所述，本件犯罪事證明確，被告前開犯行洵堪認定。
三、按海洛因係毒品危害防制條例所定之第一級毒品，不得非法
    施用。是核被告甲○○所為，係犯毒品危害防制條例第10條
    第1 項之施用第一級毒品罪。查被告為供施用第一級毒品海
    洛因，而持有第一級毒品之低度行為，應為施用之高度行為
    所吸收，不另論罪。又公訴人於本院準備程序中，更正起訴
    事實為被告於96年7 月7 日晚間10時許，施用第一級毒品海
    洛因1 次，附此敘明。復查被告曾於90年間，因違反毒品危
    害防制條例案件，經本院於90年8 月29日，以90年度訴字第
    794 號判決判處有期徒刑1 年確定，嗣經入監服刑，業於92
    年11月30日縮短刑期執行完畢，有臺灣高等法院被告前案紀
    錄表及臺灣彰化地方法院檢察署刑案資料查註紀錄表各一份
    附卷可參，被告受有期徒刑之執行完畢，5 年以內故意再犯
    本件有期徒刑以上之罪者，為累犯，應依刑法第47條第1項
    規定，加重其刑。
四、量刑及沒收部分：爰審酌被告曾因施用毒品經執行強制戒治
    後，仍未能戒斷其施用毒品之惡習，再犯本件施用毒品犯行
    ，足見其雖經強制戒治之治療程序，猶未能戒絕毒品而再次
    施用，惡行非輕，顯未能善體國家設置強制戒治機構，協助
    毒品施用者戒除毒癮之良法美意，惟念及施用毒品本質上係
    戕害自身健康之行為，尚未嚴重破壞社會秩序或侵害他人權
    益，及其施用第一級毒品海洛因之動機、目的、所生危害及
    犯罪後坦承犯行態度尚屬良好等一切情狀，量處如主文所示
    之刑，以示懲儆。另扣案之第一級毒品海洛因1包（驗餘淨
    重0.03公克）係屬第一級毒品，且係供被告施用毒品所用，
    不問何人所有，應依毒品危害防制條例第18條第1 項前段規
    定，沒收銷燬之。
據上論斷，應依刑事訴訟法第273 條之1 第1 項、第299 條第1
項前段，毒品危害防制條例第10條第1 項、第18條第1 項前段，
刑法第11條前段、第47條第1 項，判決如主文。
本案經檢察官張聖傳到庭執行職務。
中　　華　　民　　國　　96　　年　　10　　月　　30　　日
                  刑事第二庭    法  官  黃齡玉
以上正本證明與原本無異。
如不服本判決，應於判決送達後10日內，向本院提出上訴書狀，
上訴書狀應「敘述具體上訴理由」，並按他造當事人之人數附繕
本。「切勿逕送上級法院」。
中　　華　　民　　國　　96　　年　　10　　月　　30　　日
                                書記官  施嘉玫
毒品危害防制條例第10條第1項
施用第一級毒品者，處 6 月以上 5 年以下有期徒刑。
